【裁判字號】    97,訴,330
【裁判日期】    970502
【裁判案由】    違反毒品危害防制條例
【裁判全文】
臺灣彰化地方法院刑事判決               97年度訴字第330號
                                       97年度訴字第979號
公  訴  人  臺灣彰化地方法院檢察署檢察官
被      告  甲○○
                    弄2號
                    弄20號
                    （另案在臺灣雲林第二監獄執行中）
上列被告因違反毒品危害防制條例案件，經檢察官提起公訴（96
年度毒偵字第6243號、97年度毒偵字第1073號），本院依簡式審
判程序判決如下：
    主  文
甲○○施用第一級毒品，累犯，處有期徒刑捌月；又施用第一級
毒品，累犯，處有期徒刑捌月；又施用第二級毒品，累犯，處有
期徒刑陸月。應執行有期徒刑壹年陸月。
    事  實
一、甲○○前於民國94年間因施用毒品及竊盜案件，經本院分別
    以94年度訴字第828號、94年度員簡字第289號刑事判決判處
    有期徒刑10月、3月確定，再由本院以94年度聲字第2406號
    裁定合併定其應執行刑為有期徒刑1年確定，經入監執行，
    甫於95年3月23日縮刑期滿執行完畢。另其曾於92年間因施
    用毒品案件，經國防部中部地方軍事法院以92年度臺裁字第
    116號送觀察、勒戒後，認無繼續施用傾向，於92年8月13日
    執行完畢釋放，並由國防部中部地方軍事法院檢察署檢察官
    以92年度中檢字第2692號為不起訴處分確定。詎仍不知悔改
    ，於前揭觀察、勒戒執行完畢釋放後，復分別基於施用第一
    級毒品海洛因之犯意，各於96年7月12日20時許及97年1月7
    日12時50分為警採尿往前回溯72小時內某時，在其位於彰化
    縣花壇鄉○○村○○路○段870巷1弄20號居處，以針筒注射
    方式，施用第一級毒品海洛因各1次；另基於施用第二級毒
    品甲基安非他命之犯意，於97年1月7日12時50分為警採尿往
    前回溯4日內某時，在其上揭居處，以將甲基安非他命置入
    玻璃吸食器內以火燒烤加熱吸食其煙霧之方式，施用第二級
    毒品甲基安非他命1次。嗣分別於：（一）96年7月13日14時
    30分許，因其係毒品列管人口，為警通知至警局採尿，且經
    採集其尿液送驗，結果呈嗎啡陽性反應；（二）97年1月7日
    9時40分許，因另案經通緝為警查獲，且經警採集其尿液送
    驗，結果呈嗎啡及甲基安非他命陽性反應，而悉上情。
二、案經彰化縣警察局彰化分局、員林分局報告臺灣彰化地方法
    院檢察檢察官偵查起訴。
    理  由
一、本案被告甲○○所犯係死刑、無期徒刑、最輕本刑為3年以
    上有期徒刑以外之罪，其於準備程序就前揭被訴事實為有罪
    之陳述，經受命法官告知簡式審判程序之旨，並聽取其與公
    訴人之意見後，本院認無不得或不宜改依簡式審判程序進行
    之處，爰依刑事訴訟法第273條之1第1項、第284條之1，裁
    定本案由受命法官獨任進行簡式審判程序，合先敘明。
二、訊據被告甲○○對於上開事實坦承不諱，且被告分別於96年
    7月13日14時33分許為警採集之尿液，經送詮昕科技股份有
    限公司檢驗結果，呈嗎啡陽性反應；另其於97年1月7日12時
    50分許為警採集之尿液，經送詮昕科技股份有限公司檢驗結
    果，呈嗎啡及甲基安非他命陽性反應等情，有彰化縣警察局
    彰化分局應受尿液採驗人尿液檢體採集送驗紀錄表、彰化縣
    警察局員林分局委託檢驗尿液代號與真實姓名對照認證單各
    1紙及詮昕科技股份有限公司出具之濫用藥物尿液檢驗報告2
    紙在卷可稽，足徵被告之任意性自白與事實相符，可以採信
    。又被告曾於92年間因施用毒品案件，經國防部中部地方軍
    事法院以92年度臺裁字第116號送觀察、勒戒後，認無繼續
    施用傾向，於92年8月13日執行完畢釋放，並由國防部中部
    地方軍事法院檢察署檢察官以92年度中檢字第2692號為不起
    訴處分確定等情，有臺灣高等法院被告前案紀錄表及臺灣彰
    化地方法院檢察署刑案資料查註紀錄表各1份在卷可參，本
    案事證明確，被告於前揭強制戒治執行完畢釋放後，5年內
    再犯本件施用第一級毒品海洛因及第二級毒品甲基安非他命
    之犯行，洵堪認定，應予依法論科。
三、查海洛因、甲基安非他命分別係毒品危害防制條例第2條第2
    項第1款、第2款所稱之第一級、第二級毒品，依法均不得持
    有、施用。故核被告甲○○所為，係犯毒品危害防制條例第
    10條第1項之施用第一級毒品罪及同條第2項之施用第二級毒
    品罪。被告為施用毒品海洛因、甲基安非他命而持有之低度
    行為，各為其施用之高度行為所吸收，均不另論罪。被告所
    犯上開2次施用第一級毒品及1次施用第二級毒品3罪間，犯
    意各別，行為互殊，應予分論併罰。被告有如事實欄所述前
    科及執行紀錄，有臺灣彰化地方法院檢察署刑案資料查註紀
    錄表、臺灣高等法院被告前案紀錄表各1份在卷可考，其於5
    年以內故意再犯本件有期徒刑以上之3罪，均為累犯，應各
    依刑法第47條第1項之規定加重其刑。爰審酌被告曾因施用
    毒品經觀察、勒戒及刑之執行後，猶未能深切體認毒品危害
    己身之鉅，及早謀求脫離毒害之道，反而伺機再犯，未見有
    何收斂、警惕之意，無視於毒品對於自身健康之戕害及國家
    對於杜絕毒品犯罪之禁令，自有使其接受相當時期監禁以敦
    化性情之必要，惟念及被告尚能坦承犯行，且施用毒品固戕
    害個人健康至深，然就他人權益之侵害仍屬有限，及其犯罪
    目的、手段、智識程度等一切情狀，分別量處如主文所示之
    刑，並定其應執行之刑，以示懲儆。
據上論斷，應依刑事訴訟法第273條之1第1項、第299條第1項前
段，毒品危害防制條例第10條第1項、第2項，刑法第11條前段、
第47條第1項、第51條第5款，判決如主文。
本案經檢察官莊佳瑋到庭執行職務。
中    華    民    國    97    年    5     月     2    日
                  刑事第二庭          法  官   尚安雅
以上正本證明與原本無異。
如不服本判決，應於判決送達後10日內，向本院提出上訴書狀，
上訴書狀應「敘述具體上訴理由」，並按他造當事人之人數附繕
本。「切勿逕送上級法院」。
中    華    民    國    97    年    5     月     6    日
                                      書記官   陳文俊
附錄本案論罪科刑法條全文：
毒品危害防制條例第10條
施用第一級毒品者，處 6 月以上 5 年以下有期徒刑。
施用第二級毒品者，處 3 年以下有期徒刑。


司法院資訊處製作；財團法人民間司法改革基金會備份。
